---
title: "RNU analysis"
author: "RNU Team"
date: "04/06/2021"
output:
  md_document:
    variant: markdown_github
---

```{r setup, include=FALSE}
knitr::opts_chunk$set(echo = TRUE)
```

# Analyse exploratoire de la base RNU

## Packages R et Python nécessaires

```{r message=FALSE, warning=FALSE}
library(readxl)
library(dplyr)
library(ggplot2)
library(reticulate) #for python
library(magrittr)               # to use pipes
library(skimr)                  # to get a quick summary table
```



```{python}
import matplotlib.pyplot as plt
import numpy as np
import pandas as pd 
import seaborn as sns
```

## Importation des données

### Importation de la base RNU des départements de DAGANA et LINGUERE
 
```{r message=FALSE, warning=FALSE}

RNU_DAGANA_LINGUERE <- read_excel("C:/Users/DELLDRAMOMO/Desktop/ISRA-RNU/Project datasets/data/RNU datasets/Donnee_etude_inclusion_populations_pastorales_dept_DAGANA-LINGUERE.xlsx") %>% 
  dplyr::distinct()

```


### Importation de la base RNU du département RANEROU

```{r message=FALSE, warning=FALSE}
RNU_RANEROU <- read_excel("C:/Users/DELLDRAMOMO/Desktop/ISRA-RNU/Project datasets/data/RNU datasets/Donnee_etude_inclusion_populations_pastorales_dept_RANEROU.xlsx")%>% 
  dplyr::distinct()

```

Les deux bases n'ont pas les mêmes nombre de variables, nous avons décidé de prendre les variables communes après vérifications.

```{r message=FALSE, warning=FALSE}
var<-intersect(names(RNU_DAGANA_LINGUERE),names(RNU_RANEROU))
df1 <- RNU_DAGANA_LINGUERE %>% 
  dplyr::select(var)

df2 <- RNU_RANEROU %>% 
  dplyr::select(var)

df <- rbind(df1,df2)

write.csv2(df,"RNU.csv",row.names = F)
```

## Quel est le type de votre logement ? (m1)

```{r}
df <-df %>% dplyr::mutate(m1=case_when(
  m1 == 1 ~ "Case",
m1 == 2 ~ "Baraque",
m1 == 3 ~ "Maison basse",
m1 == 4 ~ "Maison à étage",
m1 == 5 ~ "Appartement dans un immeuble",
m1 == 6 ~ "Autre",

))



```

```{python m1}
data=r.df
ax=data["m1"].value_counts().plot(kind = 'pie', autopct='%1.2f%%', figsize=(10, 10))
ax.set_title('Quel est le type de votre logement ?')
ax.set_aspect(1) # make it round 
ax.set_ylabel('') # remove default 
plt.show()
```


## Quel est le statut d'occupation du logement de votre ménage ? (m2)

```{r}
df <-df %>% dplyr::mutate(m2=case_when(
  m2 == 1 ~ "Propriétaire sans titre",
m2 == 2 ~ "Propriétaire avec titre",
m2 == 3 ~ "Locataire simple",
m2 == 4 ~ "Locataire acheteur",
m2 == 5 ~ "Logé par l’employeur",
m2 == 6 ~ "Logé gratuitement par un parent/ami",
m2 == 7 ~ "Autre"

))
```

```{python m2}
data=r.df
ax=data["m2"].value_counts().plot(kind = 'pie', autopct='%1.2f%%', figsize=(10, 10))
ax.set_title('Quel est le statut d'' occupation du logement de votre ménage ?')
ax.set_aspect(1) # make it round 
ax.set_ylabel('') # remove default 
plt.show()
```


## Combien de piéces séparées à usage d'habitation y a-t-il dans votre logement ? (m3)



## Quelle est la nature ou le revêtement du toit du principal batiment de votre logement ? (m4)

```{r}
df <-df %>% dplyr::mutate(m4=case_when(
  m4 == 1 ~ "Béton/ciment",
m4 == 2 ~ "Tuile/ardoise",
m4 == 3 ~ "Zinc",
m4 == 4 ~ "Chaume/paille",
m4 == 5 ~ "Autre"

))
```

```{python m4}
data=r.df
ax=data["m4"].value_counts().plot(kind = 'pie', autopct='%1.2f%%', figsize=(10, 10))
ax.set_title('Quelle est la nature ou le revêtement du toit du principal batiment de votre logement ?')
ax.set_aspect(1) # make it round 
ax.set_ylabel('') # remove default 
plt.show()
```

## Quelle est la nature ou le revêtement du sol du principal batiment de votre logement ? (m5)

```{r}
df <-df %>% dplyr::mutate(m5=case_when(
m5 == 1 ~ "Ciment",
m5 == 2 ~ "Carreau",
m5 == 3 ~ "Banco",
m5 == 4 ~ "Sable",
m5 == 5 ~ "Tapis",
m5 == 6 ~ "Moquette",
m5 == 7 ~ "Bois Ciré",
m5 == 8 ~ "Autre"
))

```

```{python m5}
data=r.df
ax=data["m5"].value_counts().plot(kind = 'pie', autopct='%1.2f%%', figsize=(10, 10))
ax.set_title('Quelle est la nature ou le revêtement du sol du principal batiment de votre logement ?')
ax.set_aspect(1) # make it round 
ax.set_ylabel('') # remove default 
plt.show()
```



## Quelle est la nature ou le revêtement des murs du principal batiment de votre logement ? (m6)

```{r}
df <-df %>% dplyr::mutate(m6=case_when(
  m6 == 1 ~ "Briques en ciment",
m6 == 2 ~ "Carreau",
m6 == 3 ~ "Briques en banco",
m6 == 4 ~ "Bois",
m6 == 5 ~ "Tôle en métal",
m6 == 6 ~ "Pisé",
m6 == 7 ~ "Paille/tige",
m6 == 8 ~ "Autre"

))
```

```{python m6}
data=r.df
ax=data["m6"].value_counts().plot(kind = 'pie', autopct='%1.2f%%', figsize=(10, 10))
ax.set_title('Quelle est la nature ou le revêtement des murs du principal batiment de votre logement ?')
ax.set_aspect(1) # make it round 
ax.set_ylabel('') # remove default 
plt.show()
```


## Quelle est la principale source d'éclairage qu'utilise votre ménage ?

```{r}
df <-df %>% dplyr::mutate(m7=case_when(
  m7 == 1 ~ "Electricité (Sénélec)",
m7 == 2 ~ "Groupe électrogène",
m7 == 3 ~ "Solaire",
m7 == 4 ~ "Lampe à gaz",
m7 == 5 ~ "Lampe tempête",
m7 == 6 ~ "Lampe à pétrole artisanale",
m7 == 7 ~ "Lampe rechargeable",
m7 == 8 ~ "Lampe Torche",
m7 == 9 ~ "Bougie",
m7 == 10 ~ "Bois",
m7 == 11 ~ "Autre"

))
```


```{python m7}
data=r.df
ax=data["m7"].value_counts().plot(kind = 'pie', autopct='%1.2f%%', figsize=(10, 10))
ax.set_title('Quelle est la principale source d''éclairage qu''utilise votre ménage ?')
ax.set_aspect(1) # make it round 
ax.set_ylabel('') # remove default 
plt.show()
```


## Quelle est la principale combustible qu'utilise votre ménage pour la cuisson ? (m8)

```{r}
df <-df %>% dplyr::mutate(m8=case_when(
  m8 == 1 ~ "Charbon de bois",
m8 == 2 ~ "Bois de chauffe",
m8 == 3 ~ "Gaz",
m8 == 4 ~ "Electricité",
m8 == 5 ~ "Déchet d’animaux",
m8 == 6 ~ "Autre"

))
```

```{python m8}
data=r.df
ax=data["m8"].value_counts().plot(kind = 'pie', autopct='%1.2f%%', figsize=(10, 10))
ax.set_title('Quelle est la principale combustible qu''utilise votre ménage pour la cuisson ?')
ax.set_aspect(1) # make it round 
ax.set_ylabel('') # remove default 
plt.show()
```


## Quel type de toilettes les membres de votre ménage utilisent-t-ils principalement ? (m9)

```{r}
df <-df %>% dplyr::mutate(m9=case_when(
  m9 == 1 ~ "Chasse d’eau avec égout",
m9 == 2 ~ "Chasse d’eau avec fosse septique",
m9 == 3 ~ "Latrines couvertes",
m9 == 4 ~ "Latrines ventilées améliorées",
m9 == 5 ~ "Latrines non couvertes",
m9 == 6 ~ "Cuvette/seau",
m9 == 7 ~ "Edicule public",
m9 == 8 ~ "Chez le voisin",
m9 == 9 ~ "Chez le voisin",
m9 == 10 ~ "Dans la nature",
m9 == 11 ~ "Autre"

))
```

```{python m9}

data=r.df
ax=data["m9"].value_counts().plot(kind = 'pie', autopct='%1.2f%%', figsize=(10, 10))
ax.set_title('Quel type de toilettes les membres de votre ménage utilisent-t-ils principalement ?')
ax.set_aspect(1) # make it round 
ax.set_ylabel('') # remove default 
plt.show()
```


## Quelle est la principale source de l’eau que boivent les membres de votre ménage? (m10)

```{r}
df <-df %>% dplyr::mutate(m10=case_when(
  m10 == 1 ~ "Robinet intérieur",
m10 == 2 ~ "Robinet public",
m10 == 3 ~ "Robinet du voisin",
m10 == 4 ~ "Puits protégé",
m10 == 5 ~ "Puits non protégé",
m10 == 6 ~ "Forage motorisé",
m10 == 7 ~ "Forage à pompe manuel",
m10 == 8 ~ "Service de camion-citerne",
m10 == 9 ~ "Service de camion-citerne",
m10 == 10 ~ "Eau minérale / Filtrée",
m10 == 11 ~ "Vendeur d’eau",
m10 == 12 ~ "Autre"

))
```

```{python m10}
data=r.df
ax=data["m10"].value_counts().plot(kind = 'pie', autopct='%1.2f%%', figsize=(10, 10))
ax.set_title('Quelle est la principale source de l’eau que boivent les membres de votre ménage?')
ax.set_aspect(1) # make it round 
ax.set_ylabel('') # remove default 
plt.show()
```


## Votre ménage possède-t-il les biens et équipements suivants ? (m11a à m11o)

```{r}

df <- df   %>% 
  dplyr::mutate_at(vars(dplyr::starts_with("m11")),as.numeric) %>% 
  dplyr::mutate(biens=purrr::pmap(list(m11a,m11b,m11c,m11d,m11e,m11f,m11g,m11h,m11i,m11j,m11k,m11l,m11m,m11n,m11o),sum,na.rm=T))

possession <- function(x) (ifelse(x==2,"Non","Oui"))
df <- df %>% 
  dplyr::mutate_at(vars(dplyr::starts_with("m11")),possession)

possession <- function(x) (ifelse(x==30,"Aucun","Au moins un bien et équipement"))

df <- df %>% 
  dplyr::mutate_at(vars(biens),possession)



```

```{python m11}
data=r.df
ax=data["biens"].value_counts().plot(kind = 'pie', autopct='%1.2f%%', figsize=(10, 10))
ax.set_title('Votre ménage possède-t-il au moins un des biens et équipements suivants ?')
ax.set_aspect(1) # make it round 
ax.set_ylabel('') # remove default 
plt.show()
```

```{r}
biens <- df   %>% 
  dplyr::select(dplyr::starts_with("m11"))
df_bien<-as.data.frame(table(biens[,1]))
df_bien$biens<-1
for(n in 2:ncol(biens)) {
   df1<-as.data.frame(table(biens[,n]))
   df1$biens<-n
   df_bien<-rbind(df_bien,df1)
}

df_bien <-df_bien %>% dplyr::mutate(biens=case_when(
  biens == 1 ~ "Ordinateur fixe/portable",
biens == 2 ~ "Internet",
biens == 3 ~ "Ventilateur",
biens == 4 ~ "Climatiseur",
biens == 5 ~ "Télévision",
biens == 6 ~ "Vidéo/VCD/DVD",
biens == 7 ~ "Radio/Radiocassette",
biens == 8 ~ "Téléphone fixe",
biens == 9 ~ "Téléphone portable",
biens == 10 ~ "Cuisinière moderne",
biens == 11 ~ "Foyer amélioré",
biens == 12 ~ "Réfrigérateur/Congélateur",
biens == 13 ~ "Bicyclette",
biens == 14 ~ "Motocyclette",
biens == 15 ~ "Voiture"

)) %>% 
  mutate(prop=round(Freq * 100/18512,2))
```

```{r biens}
ggplot(data=df_bien,aes(x = biens, y = prop)) +
 geom_bar(stat="identity",position = "dodge", fill = "#0d0887")  +
  geom_text(aes(label=paste0(prop,"%")), position=position_dodge(width=0.9), hjust=-0.25) +
 labs(x = "Biens et équipements", y = "Pourcentage", title = "Possession (Oui / Non) des biens et équipements dans le RNU") +
 coord_flip() +
 ggthemes::theme_igray() +
 facet_wrap(vars(Var1), scales = "fixed")+
 ylim(0L, 150L)
```


## Votre ménage possède-t-il les moyens de production suivants ? (m12a à m12s)

```{r}
df <- df   %>% 
  dplyr::mutate_at(vars(dplyr::starts_with("m12")),as.numeric) %>% 
  dplyr::mutate(moyensproduct=purrr::pmap(list(m12a,m12b,m12c,m12d,m12e,m12f,m12g,m12h,m12i,m12j,m12k,m12l,m12m,m12n,m12o,m12p,m12q,m12r,m12s),sum,na.rm=T))

possession <- function(x) (ifelse(x==38,"Aucun","Au moins un moyen de production"))

df <- df %>% 
  dplyr::mutate_at(vars(moyensproduct),possession)
```

```{python m12}
data=r.df
ax=data["moyensproduct"].value_counts().plot(kind = 'pie', autopct='%1.2f%%', figsize=(10, 10))
ax.set_title('Votre ménage possède-t-il au moins un des moyens de production suivants?')
ax.set_aspect(1) # make it round 
ax.set_ylabel('') # remove default 
plt.show()
```



```{r}
possession <- function(x) (ifelse(x==2,"Non","Oui"))

df <- df %>% 
  dplyr::mutate_at(vars(dplyr::starts_with("m12")),possession)
moyens <- df   %>% 
  dplyr::select(dplyr::starts_with("m12"))
df_bien<-as.data.frame(table(moyens[,1]))
df_bien$moyens<-1
for(n in 2:ncol(moyens)) {
   df1<-as.data.frame(table(moyens[,n]))
   df1$moyens<-n
   df_bien<-rbind(df_bien,df1)
}

df_bien <-df_bien %>% dplyr::mutate(moyens=case_when(
  moyens == 1 ~ "Houe/Charrue/Semoir",
moyens == 2 ~ "Calèche/Charrette",
moyens == 3 ~ "Animaux de trait",
moyens == 4 ~ "Tracteur",
moyens == 5 ~ "Voiture/camion",
moyens == 6 ~ "Mobylette/motocyclette",
moyens == 7 ~ "Pirogue",
moyens == 8 ~ "Réfrig/congélat",
moyens == 9 ~ "Machine à coudre",
moyens == 10 ~ "Matériel de musique",
moyens == 11 ~ "Chaises/Bâches",
moyens == 12 ~ "Téléphone/Fax",
moyens == 13 ~ "Photocopieuse",
moyens == 14 ~ "Ordinateur/wifi",
moyens == 15 ~ "Moulin/décortiqueuse",
moyens == 16 ~ "Appareil photo/caméra",
moyens == 17 ~ "Motopompe",
moyens == 18 ~ "Presse à huile",
moyens == 19 ~ "Groupe électrogène"

)) %>% 
  mutate(prop=round(Freq * 100/18512,2)) 
  
```

```{r moyens}
ggplot(data=df_bien,aes(x = moyens, y = prop)) +
 geom_bar(stat="identity",position = "dodge", fill = "#0d0887")  +
  geom_text(aes(label=paste0(prop,"%")), position=position_dodge(width=0.9), hjust=-0.25) +
 labs(x = "Biens et équipements", y = "Pourcentage", title = "Possession (Oui / Non) des biens et équipements dans le RNU") +
 coord_flip() +
 ggthemes::theme_igray() +
 facet_wrap(vars(Var1), scales = "fixed")+
 ylim(0L, 150L)
```


## Quelle est la principale source de revenu de votre ménage ? (m13)


```{r}
df <- df %>% 
  dplyr::mutate(m13=case_when(
    m13==1 ~ "Salaires",
    m13==2 ~ "Pension de retraite",
    m13==3 ~ "Revenus de l'agriculture",
    m13==4 ~ "Revenu de l'élevage",
    m13==5 ~ "Revenu de la pêche",
    m13==6 ~ "Revenus des activités non agricoles",
    m13==7 ~ "Revenus locatives",
    m13==8 ~ "Transferts",
    m13==9 ~ "Autre"
  ))
```

```{python m13}
data=r.df
ax=data["m13"].value_counts().plot(kind = 'pie', autopct='%1.2f%%', figsize=(10, 10))
ax.set_title('Quelle est la principale source de revenu de votre ménage ?')
ax.set_aspect(1) # make it round 
ax.set_ylabel('') # remove default 
plt.show()
```


## Combien de têtes de [espèce] votre ménage possède-t-il actuellement ? (m14)

Nous avons créer deux variables:
 - une variable **animaux** qui est égale à la somme des variables **m14a à m14h** 
 - la variable **m14_bis** vaut **Oui** si **animaux >0** et **Non** dans le cas contraire.  

```{r}
df <- df %>% 
  dplyr::mutate(animaux=purrr::pmap(list(m14a,m14b,m14c,m14d,m14e,m14f,m14g,m14h),sum,na.rm=T))

df <- df %>% 
  dplyr::mutate(m14_bis = ifelse(animaux>0,"Oui","Non"))
```

```{python m14}
data=r.df
ax=data["m14_bis"].value_counts().plot(kind = 'pie', autopct='%1.2f%%', figsize=(10, 10))
ax.set_title('Possession d''animaux')
ax.set_aspect(1) # make it round 
ax.set_ylabel('') # remove default 
plt.show()
```

## Intermédiaire

```{r}
elevage<- df %>% 
  dplyr::filter(m13=="Revenu de l'élevage") df_5<- df %>% 
  dplyr::filter(nom_commune_men %in% c("VELINGARA","TESSEKRE FORAGE","MBANE","THIEL"))
df_elevage<-elevage %>% 
  dplyr::select(m13,animaux)
df_elevage$animaux<-as.numeric(df_elevage$animaux)
mean(df_elevage$animaux)
min(df_elevage$animaux)
max(df_elevage$animaux)
classe <- function(x) (ifelse(x<10,"[0-10[",ifelse(x>=10 & x<20,"[10-20[",ifelse(x>=20 & x<30,"[20-30[","[30 +["))))
df_elevage <- df_elevage %>% 
  dplyr::mutate_at(vars(animaux),classe)

#1247
```

```{python elevage}
data=r.df_elevage
ax=data["animaux"].value_counts().plot(kind = 'pie', autopct='%1.2f%%', figsize=(10, 10))
ax.set_title('Possession des animaux par les éleveurs')
ax.set_aspect(1) # make it round 
ax.set_ylabel('') # remove default 
plt.show()
```


## Quelle est la superficie totale (en hectare) cultivée et/ou plantée par votre ménage lors de la campagne passée ? (m15a à m15g )

La variable **m15** vaut **1** si le ménage a cultivé au moins:  Arachide ,Mil, Mais, Riz, Autres Céréales, Autres Cultures et **2** sinon.

## M15. Votre ménage pratique t-il l'agriculture? ( oui=1 non=2). Si non, passer à M19 (m15)

```{r}
df <- df %>% 
  dplyr::mutate(m15=case_when(
    m15==1 ~ "Oui",
    m15==2 ~ "Non"
  ))
```

```{python m15}
data=r.df
ax=data["m15"].value_counts().plot(kind = 'pie', autopct='%1.2f%%', figsize=(10, 10))
ax.set_title('Votre ménage pratique t-il l''agriculture?')
ax.set_aspect(1) # make it round 
ax.set_ylabel('') # remove default 
plt.show()
```


## Quelle est la superficie totale (en hectare) cultivée et/ou plantée uniquement par les femmes lors de la campagne passée ? (m16)

## Quelle est la surface  qui appartient au ménage? (m17)

## Quelle est la surface  qui appartient uniquement aux femmes?(m18)

## Au cours des 7 derniers jours, pendant combien de jours votre ménage a-t-il consommé les aliments suivants au cours des repas familiaux et quelle est la principale source de ces aliments ?(m19a1 à m19b18)


## Combien de jours au cours des 7 derniers jours, votre ménage a-t-il dû recourir aux stratégies suivantes pour faire face à des difficultés alimentaires: (m20...)

## Aucours des 12 derniers mois, votre ménage a-t-il été victime des problèmes suivants ayant considérablement grévé ses revenus et quelles sont les stratégies qui ont été adoptées face à ces problémes ? (m21... variable à revoir)



```{r}
possession <- function(x) (ifelse(x==0,"Non","Oui"))
df_RNU_DAGANA_LINGUERE <-RNU_DAGANA_LINGUERE %>% 
  dplyr::filter(nom_commune_men %in% c("VELINGARA","TESSEKRE FORAGE","MBANE","THIEL")) %>% 
  dplyr::select(nom_region_men,nom_departement_men,nom_commune_men,milieu_de_residence,m13,dplyr::starts_with("m14")) %>% 
  dplyr::mutate_at(vars(dplyr::starts_with("m14_")),as.factor) %>% 
  dplyr::mutate_at(vars(dplyr::starts_with("m14_")),possession) %>% 
  dplyr::mutate(animaux=purrr::pmap(list(m14a,m14b,m14c,m14d,m14e,m14f,m14g,m14h),sum,na.rm=T))

possession <- function(x) (ifelse(x==1,"Non","Oui"))
df_RNU_RANEROU<-RNU_RANEROU %>% 
  dplyr::filter(nom_commune_men %in% c("VELINGARA","TESSEKRE FORAGE","MBANE","THIEL")) %>% 
  dplyr::select(nom_region_men,nom_departement_men,nom_commune_men,milieu_de_residence,m13,dplyr::starts_with("m14")) %>% 
  dplyr::select(nom_region_men,nom_departement_men,nom_commune_men,milieu_de_residence,m13,dplyr::starts_with("m14")) %>% 
  dplyr::mutate_at(vars(dplyr::starts_with("m14_")),as.factor) %>% 
  dplyr::mutate_at(vars(dplyr::starts_with("m14_")),possession) %>% 
  dplyr::mutate(animaux=purrr::pmap(list(m14a,m14b,m14c,m14d,m14e,m14f,m14g,m14h),sum,na.rm=T))

df<-rbind(df_RNU_DAGANA_LINGUERE,df_RNU_RANEROU)

df <- df %>% 
  dplyr::mutate(possession = ifelse(animaux>0,"Oui","Non"))
```


```{r possession}
ggplot(data=df %>% 
  dplyr::group_by(nom_region_men,nom_departement_men,nom_commune_men,possession) %>% 
  dplyr::mutate(n=n()) %>% 
  dplyr::mutate(prop=round(n * 100/2745,2)) %>% 
  dplyr::select(nom_region_men,nom_departement_men,nom_commune_men,possession,prop) %>%
  dplyr::distinct(),aes(x = nom_commune_men, y = prop)) +
 geom_bar(stat="identity",position = "dodge", fill = "#0d0887")  +
  geom_text(aes(label=paste0(prop,"%")), position=position_dodge(width=0.9), hjust=-0.25) +
 labs(x = "Commune", y = "Pourcentage", title = "Possession (Oui / Non) des animaux dans le RNU") +
 coord_flip() +
 ggthemes::theme_igray() +
 facet_wrap(vars(possession), scales = "fixed")+
 ylim(0L, 50L)

#esquisser(rs)
```


```{python animaux}
data=r.df
ax=data["possession"].value_counts().plot(kind = 'pie', autopct='%1.2f%%', figsize=(10, 10))
ax.set_title('Proportion de ménages possèdant des animaux')
ax.set_aspect(1) # make it round 
ax.set_ylabel('') # remove default 
fig = ax.figure 
fig.set_size_inches(8, 8)
plt.show()
```

```{r possessionbovins}
ggplot(data=df %>% 
  dplyr::group_by(nom_region_men,nom_departement_men,nom_commune_men,m14_1) %>% 
  dplyr::mutate(n=n()) %>% 
  dplyr::mutate(prop=round(n * 100/2745,2)) %>% 
  dplyr::select(nom_region_men,nom_departement_men,nom_commune_men,m14_1,prop) %>%
  dplyr::distinct(),aes(x = nom_commune_men, y = prop)) +
 geom_bar(stat="identity",position = "dodge", fill = "#0d0887")  +
  geom_text(aes(label=paste0(prop,"%")), position=position_dodge(width=0.9), hjust=-0.25) +
 labs(x = "Commune", y = "Pourcentage", title = "Possession (Oui / Non) des bovins dans le RNU") +
 coord_flip() +
 ggthemes::theme_igray() +
 facet_wrap(vars(m14_1), scales = "fixed")+
 ylim(0L, 40L)
```


```{python bovins}
data=r.df
ax=data["m14_1"].value_counts().plot(kind = 'pie', autopct='%1.2f%%', figsize=(10, 10))
ax.set_title('Proportion de ménages possèdant des bovins (Bœufs, Vaches)')
ax.set_aspect(1) # make it round 
ax.set_ylabel('') # remove default 
fig = ax.figure 
fig.set_size_inches(8, 8)
plt.show()
```

```{r possessioncaprins}
ggplot(data=df %>% 
  dplyr::group_by(nom_region_men,nom_departement_men,nom_commune_men,m14_2) %>% 
  dplyr::mutate(n=n()) %>% 
  dplyr::mutate(prop=round(n * 100/2745,2)) %>% 
  dplyr::select(nom_region_men,nom_departement_men,nom_commune_men,m14_2,prop) %>%
  dplyr::distinct(),aes(x = nom_commune_men, y = prop)) +
 geom_bar(stat="identity",position = "dodge", fill = "#0d0887")  +
  geom_text(aes(label=paste0(prop,"%")), position=position_dodge(width=0.9), hjust=-0.25) +
 labs(x = "Commune", y = "Pourcentage", title = "Possession (Oui / Non) des caprins dans le RNU") +
 coord_flip() +
 ggthemes::theme_igray() +
 facet_wrap(vars(m14_2), scales = "fixed")+
 ylim(0L, 40L)
```


```{python caprins}
data=r.df
ax=data["m14_2"].value_counts().plot(kind = 'pie', autopct='%1.2f%%', figsize=(10, 10))
ax.set_title('Proportion de ménages possèdant des caprins')
ax.set_aspect(1) # make it round 
ax.set_ylabel('') # remove default 
fig = ax.figure 
fig.set_size_inches(8, 8)
plt.show()
```

```{r possessionovins}
ggplot(data=df %>% 
  dplyr::group_by(nom_region_men,nom_departement_men,nom_commune_men,m14_3) %>% 
  dplyr::mutate(n=n()) %>% 
  dplyr::mutate(prop=round(n * 100/2745,2)) %>% 
  dplyr::select(nom_region_men,nom_departement_men,nom_commune_men,m14_3,prop) %>%
  dplyr::distinct(),aes(x = nom_commune_men, y = prop)) +
 geom_bar(stat="identity",position = "dodge", fill = "#0d0887")  +
  geom_text(aes(label=paste0(prop,"%")), position=position_dodge(width=0.9), hjust=-0.25) +
 labs(x = "Commune", y = "Pourcentage", title = "Possession (Oui / Non) des ovins dans le RNU") +
 coord_flip() +
 ggthemes::theme_igray() +
 facet_wrap(vars(m14_3), scales = "fixed")+
 ylim(0L, 40L)
```


```{python ovins}
data=r.df
ax=data["m14_3"].value_counts().plot(kind = 'pie', autopct='%1.2f%%', figsize=(10, 10))
ax.set_title('Proportion de ménages possèdant des ovins')
ax.set_aspect(1) # make it round 
ax.set_ylabel('') # remove default 
fig = ax.figure 
fig.set_size_inches(8, 8)
plt.show()
```

```{r possessionvolailles}
ggplot(data=df %>% 
  dplyr::group_by(nom_region_men,nom_departement_men,nom_commune_men,m14_4) %>% 
  dplyr::mutate(n=n()) %>% 
  dplyr::mutate(prop=round(n * 100/2745,2)) %>% 
  dplyr::select(nom_region_men,nom_departement_men,nom_commune_men,m14_4,prop) %>%
  dplyr::distinct(),aes(x = nom_commune_men, y = prop)) +
 geom_bar(stat="identity",position = "dodge", fill = "#0d0887")  +
  geom_text(aes(label=paste0(prop,"%")), position=position_dodge(width=0.9), hjust=-0.25) +
 labs(x = "Commune", y = "Pourcentage", title = "Possession (Oui / Non) des volailles dans le RNU") +
 coord_flip() +
 ggthemes::theme_igray() +
 facet_wrap(vars(m14_4), scales = "fixed")+
 ylim(0L, 60L)
```



```{python volailles}
data=r.df
ax=data["m14_4"].value_counts().plot(kind = 'pie', autopct='%1.2f%%', figsize=(10, 10))
ax.set_title('Proportion de ménages possèdant des volailles')
ax.set_aspect(1) # make it round 
ax.set_ylabel('') # remove default 
fig = ax.figure 
fig.set_size_inches(8, 8)
plt.show()
```

```{r possessionporcins}
ggplot(data=df %>% 
  dplyr::group_by(nom_region_men,nom_departement_men,nom_commune_men,m14_5) %>% 
  dplyr::mutate(n=n()) %>% 
  dplyr::mutate(prop=round(n * 100/2745,2)) %>% 
  dplyr::select(nom_region_men,nom_departement_men,nom_commune_men,m14_5,prop) %>%
  dplyr::distinct(),aes(x = nom_commune_men, y = prop)) +
 geom_bar(stat="identity",position = "dodge", fill = "#0d0887")  +
  geom_text(aes(label=paste0(prop,"%")), position=position_dodge(width=0.9), hjust=-0.25) +
 labs(x = "Commune", y = "Pourcentage", title = "Possession (Oui / Non) des porcins dans le RNU") +
 coord_flip() +
 ggthemes::theme_igray() +
 facet_wrap(vars(m14_5), scales = "fixed")+
 ylim(0L, 60L)
```


```{python porcins}
data=r.df
ax=data["m14_5"].value_counts().plot(kind = 'pie', autopct='%1.2f%%', figsize=(10, 10))
ax.set_title('Proportion de ménages possèdant des porcins')
ax.set_aspect(1) # make it round 
ax.set_ylabel('') # remove default 
fig = ax.figure 
fig.set_size_inches(8, 8)
plt.show()
```

```{r possessionchevaux}
ggplot(data=df %>% 
  dplyr::group_by(nom_region_men,nom_departement_men,nom_commune_men,m14_6) %>% 
  dplyr::mutate(n=n()) %>% 
  dplyr::mutate(prop=round(n * 100/2745,2)) %>% 
  dplyr::select(nom_region_men,nom_departement_men,nom_commune_men,m14_6,prop) %>%
  dplyr::distinct(),aes(x = nom_commune_men, y = prop)) +
 geom_bar(stat="identity",position = "dodge", fill = "#0d0887")  +
  geom_text(aes(label=paste0(prop,"%")), position=position_dodge(width=0.9), hjust=-0.25) +
 labs(x = "Commune", y = "Pourcentage", title = "Possession (Oui / Non) des chevaux/juments dans le RNU") +
 coord_flip() +
 ggthemes::theme_igray() +
 facet_wrap(vars(m14_6), scales = "fixed")+
 ylim(0L, 60L)
```


```{python chevaux}
data=r.df
ax=data["m14_6"].value_counts().plot(kind = 'pie', autopct='%1.2f%%', figsize=(10, 10))
ax.set_title('Proportion de ménages possèdant des chevaux/juments')
ax.set_aspect(1) # make it round 
ax.set_ylabel('') # remove default 
fig = ax.figure 
fig.set_size_inches(8, 8)
plt.show()
```

```{r possessionanes}
ggplot(data=df %>% 
  dplyr::group_by(nom_region_men,nom_departement_men,nom_commune_men,m14_7) %>% 
  dplyr::mutate(n=n()) %>% 
  dplyr::mutate(prop=round(n * 100/2745,2)) %>% 
  dplyr::select(nom_region_men,nom_departement_men,nom_commune_men,m14_7,prop) %>%
  dplyr::distinct(),aes(x = nom_commune_men, y = prop)) +
 geom_bar(stat="identity",position = "dodge", fill = "#0d0887")  +
  geom_text(aes(label=paste0(prop,"%")), position=position_dodge(width=0.9), hjust=-0.25) +
 labs(x = "Commune", y = "Pourcentage", title = "Possession (Oui / Non) des ânes dans le RNU") +
 coord_flip() +
 ggthemes::theme_igray() +
 facet_wrap(vars(m14_7), scales = "fixed")+
 ylim(0L, 40L)
```


```{python anes}
data=r.df
ax=data["m14_7"].value_counts().plot(kind = 'pie', autopct='%1.2f%%', figsize=(10, 10))
ax.set_title('Proportion de ménages possèdant des ânes')
ax.set_aspect(1) # make it round 
ax.set_ylabel('') # remove default 
fig = ax.figure 
fig.set_size_inches(8, 8)
plt.show()
```


```{r}
df <- df %>% 
  dplyr::mutate(m13=case_when(
    m13==1 ~ "Salaires",
    m13==2 ~ "Pension de retraite",
    m13==3 ~ "Revenus de l'agriculture",
    m13==4 ~ "Revenu de l'élevage",
    m13==5 ~ "Revenu de la pêche",
    m13==6 ~ "Revenus des activités non agricoles",
    m13==7 ~ "Revenus locatives",
    m13==8 ~ "Transferts",
    m13==9 ~ "Autre"
  ))
```

```{python revenus}
data=r.df
ax=data["m13"].value_counts().plot(kind = 'pie', autopct='%1.2f%%', figsize=(10, 10))
ax.set_title('Activités principales des ménages')
ax.set_aspect(1) # make it round 
ax.set_ylabel('') # remove default 
fig = ax.figure 
fig.set_size_inches(8, 8)
plt.show()
```

```{r}
df <- df %>% 
  dplyr::mutate(m13=case_when(
    m13=="Salaires" ~ "Autre",
    m13=="Revenus de l'agriculture" ~ "Revenus de l'agriculture",
    m13=="Revenu de l'élevage" ~ "Revenu de l'élevage",
    m13=="Pension de retraite" ~ "Autre",
    m13=="Revenu de la pêche" ~ "Autre",
    m13=="Revenus des activités non agricoles" ~ "Revenus des activités non agricoles",
    m13=="Revenus locatives" ~ "Autre",
    m13=="Transferts" ~ "Autre",
    m13=="Autre" ~ "Autre"
  ))
```

```{python activites}
data=r.df
ax=data["m13"].value_counts().plot(kind = 'pie', autopct='%1.2f%%', figsize=(10, 10))
ax.set_title('Activités principales des ménages')
ax.set_aspect(1) # make it round 
ax.set_ylabel('') # remove default 
fig = ax.figure 
fig.set_size_inches(8, 8)
plt.show()
```

